# 请教陈版，产能调整相关的补助，计入专项应付款还是递延收益

提问人：jacky0862 时间：2017-01-11 12:01:19
某国有全资钢铁企业拟开展产能调整工作，目前当地政府制订了一个粗框架的方案，没有具体协议。 主要涉及事项如下： 文件中描述，该钢铁企业产能调整资金需求约 390 亿，其中职工安置 117 亿，弥补资产损失 270 亿，社会职能移交 6 亿. 1、该钢铁企业几乎全部钢铁生产产能需要去掉，通过停产、处置实现，钢铁生产业务以后不以该钢铁企业名义开展了； 2 、该钢铁企业及下属单位涉及的职工，部分需要解除劳动合同安置，部分需要分流安置到上级单位其他企业或下级单位，内退、离休、工伤、遗属等各类员工，需进行预留补偿。该部分金额预计 117 亿元。 3 、该钢铁其他承担的部分社会职能要移交相关部门。 4 、该钢铁企业所在土地，要腾退给当地政府，文件中描述变现收益要力争达到 260 亿。若变现收益不足 260 亿，差额部分由当地政府以市场化形式不足，用于该企业职工安置和产能调整。省级财政筹措 100 亿，用于该企业职工安置和产能调整。其余资金，由该企业上级单位自筹。
目前该企业零星收到几笔钱，没有相关说明文件。 按解释第 3 号四相关内容，该企业这个操作更类似企业搬迁补偿款，初步想全部放其他应付款，使用时转递延收益、营业外收入
请教问题： 因方案比较笼统，未清晰明确是拆迁补偿。如果理解为政府补助，又不是无偿的（需要腾退土地） 这些资金，是属于搬迁补偿款还是政府补助，按专项应付款核算还是直接按递延收益和核算? 需要区分吗？统一归为一类是否可以？

回答人：chenyiwei
建议作为专项应付款核算。不论是依据《企业会计准则解释第 3 号》第四条对政策性搬迁补偿的规定，还是财会[2016]17号文对工业企业结构调整专项奖补资金的会计处理规定，都是在收到时先计入专项应付款的。